臺灣高等法院花蓮分院刑事裁定　　　　　　　九十一年度交抗字第十一號
　　抗　告　人　甲○○
　　即受處分人
右抗告人因違反道路交通管理處罰條例案件，不服台灣花蓮地方法院中華民國九十一
年三月十二日裁定（九十一年度交聲字第九號），提起抗告，本院裁定如左：
    主  文
抗告駁回。
    理  由
一、本件抗告人即受處分人甲○○於民國（下同）九十年十二月九日二十一時二十六
    分許，駕駛車號Ｕ六－六五二三號自用小貨車，行經台十八線玉長大橋北端，因
    停靠路肩，並熄火關閉車頭燈，經在該處實施交通稽查勤務之花蓮縣警察局玉里
    分局員警驅前查看，該車內僅駕駛甲○○一人，並散發濃郁酒味，經員警對甲○
    ○施以酒精濃度測試檢定，數值為０．四八mg/L，警方遂以抗告人有違反道路交
    通管理處罰條例第三十五條第一項第一款掣單舉發，抗告人拒簽舉發單，並於九
    十年十二月二十一提出申訴，原處分機關函請舉發機關調查結果，仍認抗告人有
    上開違規行為，乃依違反道路交通管理事件統一裁罰標準及處理細則第四十一條
    第四項，裁決處受處分人三萬四千五百元罰鍰，吊扣駕駛執照十二個月。抗告人
    不服該裁決，於原審提出異議，其異議意旨略以：抗告人並未於前開時地於道路
    上駕駛小貨車，實因經友人載至被舉發地點，於駕駛座上休息睡覺，被交通警察
    喚醒，徒步走向臨檢站進行酒測云云，原審法院以案經證人即當日取締員警蔡克
    明到庭結證明確，因認抗告人上開陳述難以採信，抗告人堪以認定有前開違規行
    為，爰為駁回其異議之裁定。
二、抗告人對於原裁定不服，提起本件抗告，抗告意旨略以：抗告人於案發前係應友
    人邀宴，將車子停於友人居家附近約五十公尺處，因友人住家並無停車之處，故
    停放於附近較寬大之路旁，事後因抗告人略有幾分醉意，由友人載抗告人至原停
    車處，而為免因醉開車發生意外及違反喝酒駕車規定，故於車內略事休息，擬待
    酒醒後再行開車，豈知休息不到十分鐘，即被刑警拖往臨檢點作酒測，爰對系爭
    交通裁決及原審裁定聲明不服，請求撤銷原處分及裁定云云。
三、經查，抗告人先於台北區監理所花蓮監理站玉里分站陳述案發當天之細部情節為
    ：伊當天在友人處喝酒，晚間九點多時，二位友人各自開了一輛車載伊回家，其
    中一位友人因突然有急事無法載伊回家，遂叫伊獨自在車內休息，待酒醒再自行
    開車回家，此有該站違反道路交通管理事件陳述單乙紙在卷可稽，惟抗告人於本
    院訊問時復陳稱：伊當天要到長良工作，因覺得累，就喝了一瓶維士比，有點醉
    意，伊朋友覺得伊開車會不安全，遂載伊到現場，後來因朋友開手扒雞店，店內
    繁忙，遂由其妻來載其回家，伊朋友載伊到現場時，係先將伊拉下車，放在駕駛
    座上才離去（見本院九十一年五月二十二日訊問筆錄第三頁），核抗告人兩相陳
    述，對於載抗告人至現場之友人人數究竟是一開始即為二人，或是一人先載抗告
    人到現場，再由其妻將友人載回等，已有出入；再據抗告人於本院所稱因友人怕
    其略有醉意開車會不安全，始載伊到臨檢點附近云云，惟倘其友人確因考量抗告
    人之安全始載抗告人返家，為何不直接將抗告人送至目的地，反而將抗告人置於
    偏僻的道路旁，有違對抗告人安全的考量？若其友人係因所開手扒雞店業務繁忙
    始返回家，然此原因應為友人自始所知，其既為抗告人之安全著想，亦可選擇留
    抗告人於店內休息，抗告人所持抗告理由經核既前後有所出入，亦不合常情，所
    辯實難採信。再證人即案發當日承辦之員警蔡克明於本院結證稱：當天伊等於夜
    間攔檢，有持反光棒並穿反光背心攔車，抗告人係在一百公尺處看到伊等臨檢，
    遂在車上假寐，伊等發現後，由伊到現場，請抗告人到攔截點接受酒測，當時伊
    並沒有看到路旁停有其他車子，伊雖然無法判斷抗告人之車子距離臨檢點有多遠
    ，但能很確定當時沒有其他人等語（見本院九十一年五月二十二日訊問筆錄第四
    頁）明確，足證抗告人確實係酒後駕車，因見路上設有臨檢點，為規避酒測，始
    於臨檢點前方停車熄火，並在車上假寐甚明，原審為駁回抗告人異議之裁定，核
    無不合，抗告人之抗告為無理由，應予駁回。
據上論結，應依道路交通案件處理辦法第二十六條，刑事訴訟法第四百十二條，裁定
如主文。
中    華    民    國      九十一      年      六      月       四       日
                               臺灣高等法院花蓮分院刑事庭
                                   審判長法官  謝  志  揚
                                         法官  莊  謙  崇
                                         法官  賴  淳  良
右正本證明與原本無異。
本件不得再抗告。
 書記官  邱  廣  譽
中    華    民    國      九十一      年      六      月       四       日
